臺灣花蓮地方法院刑事判決　　　　　　　　　　　　　九十四年度訴字第二一號
　　公　訴　人　臺灣花蓮地方法院檢察署檢察官
　　被　　　告　乙○○
右列被告因詐欺等案件，經檢察官提起公訴（九十四年度偵字第一九一八號、第一八
八○號、第一九一四號）及移
三號），因被告於準備程序進行中就被訴事實為有罪之陳述，且所犯非死刑、無期徒
刑、最輕本刑為三年以上有期徒刑之罪或高等法院管轄第一審案件，經告知簡式審判
程序之旨，並聽取檢察官、被告之意見後，經本院合議庭裁定由受命法官獨任進行簡
式審判程序，本院判決如左：
    主  文
乙○○連續行使偽造私文書，足以生損害於公眾及他人，累犯，處有期徒刑貳年陸月
。
交被害人黃永鎮收持之和解書上偽造之「黎長俊」、「林國元」署名各壹枚、票號分
別為四二六六二○號、四二六六二一號、四二六六二二號、四二六六二三號、四二六
六二四號支票背面偽造之「徐國華」署名共計伍枚、卷附貳份紙條上偽造之「偕文哲
」署名指印各貳枚、手寫名片上偽造之「陳國華」署名壹枚、手寫名片上偽造之「李
國祥」署名壹枚、扣案警察制服上衣及長褲各壹件、未扣案之繡有警察徽章便帽壹頂
、警察冬季深藍色外套壹件、螺絲起子壹支，均沒收。
    事  實  及  理  由
一、本案犯罪事實、證據及應適用之法條（按檢察官當庭補充併案部分法條包括刑法
    第三百二十一條第一項第二款、第三款、第三百零六條、第一百五十九條），除
    補充：【（一）被告前有多次詐欺犯罪前科紀錄。（二）被告於本院訊問時自白
    犯行。（三）被告於交付被害人張幸子票號分別為四二六六二○號、四二六六二
    一號、四二六六二二號、四二六六二三號、四二六六二四號支票時，並在其後偽
    造「徐國華」背書署名共計五枚。（四）乙○○基於為自己不法所有意圖之概括
    犯意，於九十四年三月十三日中午十二時二十六分許，頭戴繡有警察徽章便帽，
    身著警察冬季深藍色外套，攜帶客觀上足供兇器使用之螺絲起子一支，攀爬花蓮
    縣吉安鄉○○村○○路一四八之三號內有人居住之金燦興資源回收場圍牆侵入其
    內附連圍繞之土地，再冒稱係警察騙取獨自在家之幼童莊斐君開門後，進入屋內
    竊取丙○○所有之現金新台幣（下同）五萬餘元。嗣乙○○再承續前揭概括犯意
    及偽造文書之故意，於九十四年四月三十日下午四時許，前往花蓮縣吉安鄉○○
    村○鄰○○○街二九二號甲○○住處，佯稱其係「李國祥」，為吉安分局刑事組
    人員，可代為裝設防盜感應器，並可提供管道向台灣花蓮地方法院購買標售之酒
    類、黃金云云，且為取信甲○○，當場在紙片上偽造「李國祥」署名一枚及吉安
    分局三組字樣、連絡電話而偽造李國祥名片一份交予甲○○，致甲○○不疑有他
    ，交付七萬七千元予乙○○，其後乙○○避不見面，甲○○始知受騙。（五）證
    人即被害人丙○○、甲○○、證人莊斐君於警詢時之證詞、偽造「李國祥」名片
    一張。】外，其餘均引用檢察官起訴書之記載（詳附件）。
二、依刑事訴訟法第二百九十九條第一項前段、第二百七十三條之一第一項、第三百
    十條之二、第四百五十四條，刑法第五十六條、第二百十六條、第二百十條、第
    三百三十九條第一項、第三項、第三百二十一條第一項第二款、第三款、第三百
    零六條、第一百五十九條、第五十五條、第四十七條、第三十八條第一項第三款
    、第二百十九條，罰金罰鍰提高標準條例第一條前段，判決如主文。
三、如不服本件判決，得自送達之日起十日內，向本院提起上訴。
本案經檢察官薛智友到庭執行職務。
中      華      民      國    九十四    年      七      月    二十九    日
                              台灣花蓮地方法院刑事第二庭
                                  法    官    陳  世  博
右正本證明與原本無異。
如對本判決不服，應於送達後十日內，向本院提出上訴狀。（應抄附繕本）告訴人或
被害人如對於本判決不服者，應具備理由請求檢察官上訴，其上訴期間之計算係以檢
察官收受判決正本之日期為準。
                                        法院書記官
中      華      民      國    九十四    年    八        月     一       日
附錄本判決論罪之法律條文：
中華民國刑法第二百一十六條：
(行使偽造變造或登載不實之文書罪)
行使第二一０條至第二一五條之文書者，依偽造、變造文書或登載不實事項或使登載
不實事項之規定處斷。
中華民國刑法第二百一十條：
(偽造變造私文書罪)
偽造、變造私文書，足以生損害於公眾或他人者，處五年以下有期徒刑。
中華民國刑法第三百三十九條第一項：
(普通詐欺罪)
意圖為自己或第三人不法之所有，以詐術使人將本人或第三人之物交付者
，處五年以下有期徒刑、拘役或科或併科一千元以下罰金。
以前項方法得財產上不法之利益或使第三人得之者，亦同。
前二項之未遂犯罰之。
中華民國刑法第三百二十一條第一項第二款：
犯竊盜罪而有左列情形之一者，處六月以上、五年以下有期徒刑：
一  於夜間侵入住宅或有人居住之建築物、船艦或隱匿其內而犯之者。
二  毀越門扇、牆垣或其他安全設備而犯之者。
三  攜帶兇器而犯之者。
四  結夥三人以上而犯之者。
五  乘火災、水災或其他災害之際而犯之者。
六  在車站或埠頭而犯之者。
前項之未遂犯罰之。
中華民國刑法第三百零六條：
(侵入住居罪)
無故侵入他人住宅、建築物或附連圍繞之土地或船艦者，處一年以下有期徒刑、拘役
或三百元以下罰金。
無故隱匿其內，或受退去之要求而仍留滯者，亦同。
